---
title: "TP_club_info"
author: "Hania"
date: "2024-04-03"
output: html_document
---
$\frac{x}{y}$


A=$\frac{4x^2+x}{3x+5}$
ALT+SHIFT+K : raccourci 
ctrl=alt=i: creation de chunk
pipe=ctrl+shift
```{r}
age=c(55,78,66,9,8,12,34,56,7,8,9,70)
max(age)
mean(age)
var(age) #variance
sd(age)
```


```{r}
length(age)
v=10:100
v
age[10]#age du 10e individu
sub_age=age[c(12,13,14)]

```

Creer de deux façons differentes un vecteur contenant l'age de l'individu 10 a 18 de deux façons differentes 
```{r}
age2=age[10:18]  
AGE3+AGE[seq]
#10eme,11eme
```

```{r}
which.min(age) #position de l'individu agé de l'age minimum
```

```{r}
index=c(74,15,17)
POSI_2=
  #sample permet de tirer aleatoirement
```

```{r}
vec=c(20,70,80,30,50)
if (mean(vec)>50){
 print(qqch) 
}else{
  print("age moyen inferieur a 50")
}


```

Si l'age moyen est sup a 50
age moyen superieur a 50 
sinon 
age moyen inf a 50


comment creer une fonction
NomFonction=function{arg1,arg2,}
```{r}
age_50=function(vecteur){
if (mean(vecteur)>=50){
 resultat="l'age moyen est sup ou egale 50" 
}else{
  resultat="age moyen inferieur a 50"
}
  return(resultat)
}
```


Fonction qui prend deux arguments un vecteur et la moyenne qu'on veut
```{r}
seuil_age=function(vecteur,seuil){
  if (
    mean(vecteur)>=seuil){
      resultat=paste0("la moyenne est superieure ou egale à ",seuil)
    }else{
      resultat=paste0("la moyenne est inferieure à",seuil)
    }
return(resultat)
}

```


```{r}
seuil_age(age,30)
```
Creer une fonction Statistic qui renvoie le minimum la myenne l'ecart type le max et la variance 

```{r}
Statistic=function(vecteur){
  min=min(vecteur,na.rm=T)
  max=max(vecteur,na.rm=T)
  moy=mean(vecteur,na.rm=T)
  ecart_type=sd(vecteur,na.rm=T)
  variance=round(var(vecteur,na.rm=T),2)
  df=data.frame(
    minimum=min,
    moyenne=moy,
    Ecart_type=ecart_type,
    variance=variance,
    maximum=max
  )
  return(df)
}
```

```{r}
Statistic(age)
Statistic(c(NA,10,6,9))
#fonction de stats bivariées donne le khi deux , le test ETC...
#A l'interieur d'une fonction on peut utiliser summarise, fonctions pour sortir les tableaux etc..
```





